臺灣高雄地方法院民事裁定　　　　　　 95年度財管字第145號
聲　請　人　兆豐國際商業銀行股份有限公司（原中國國際商業
　　　　　　銀行股份有限公司）
法定代理人　乙○○
上聲請人聲請選任被繼承人甲○○之遺產管理人事件，本院裁定
如下：
  主  文
選任郭清寶律師為被繼承人甲○○（男，民國○○○年○月○○
日生，民國九十五年四月二十七日死亡，身分證統一編號：Ｚ0
00000000號，生前戶籍址：高雄縣仁武鄉○○村○○街
十一巷二號）之遺產管理人。
程序費用由被繼承人甲○○之遺產負擔。
  理  由
一、本件聲請意旨係以：被繼承人甲○○（男，民國○○○年○
    月○○日生，民國九十五年四月二十七日死亡，身分證統一
    編號：Ｚ000000000號，生前戶籍址：高雄縣仁武
    鄉○○村○○街十一巷二號）生前於九十三年間提供其所有
    不動產設定抵押權向聲請人（原為中國國際商業銀行股份有
    限公司）借款，尚積欠新臺幣（下同）一百餘萬元及其利息
    、違約金未清償。茲因被繼承人之法定繼承人全體均已拋棄
    繼承，亦未依民法第一千一百七十七條規定選定遺產管理人
    ，致聲請人無法對其遺產進行追索受償，有選任遺產管理人
    必要，爰依法聲請選任被繼承人甲○○之遺產管理人等語。
二、按繼承開始時，繼承人之有無不明者，由親屬會議於一個月
    內選定遺產管理人，並將繼承開始及選定遺產管理人之事由
    ，向法院報明；無親屬會議或親屬會議未於前條所定期限內
    選定遺產管理人者，利害關係人或檢察官，得聲請法院選任
    遺產管理人，並由法院依前項規定為公示催告，民法第一千
    一百七十七條及第一千一百七十八條第二項分別定有明文；
    又先順序繼承人均拋棄其繼承權時，由次順序之繼承人繼承
    ，其次順序繼承人有無不明或第四順序之繼承人均拋棄其繼
    承權者，準用上開關於無人承認繼承之規定，亦為同法第一
    千一百七十六條第六項所明定。
三、經查，聲請人上開主張，業據其提出與所述相符借款契約書
    、借款支用申請書、抵押權設定契約書、土地、建築改良物
    抵押權設定契約書其他約定事項定書、他項權利證明書、土
    地及建物登記謄本、存證信函、被繼承人除戶戶籍謄本、被
    繼承人繼承系統表、本院家事庭於九十五年十月二十六日發
    文有關九十五年度繼字第一五０三號拋棄繼承權事件准予備
    查函等相關資料為證，並經本院依職權調閱上開拋棄繼承權
    事件卷宗審核相符，足認為真實無訛。是以被繼承人甲○○
    之全體繼承人既均已拋棄繼承，且其親屬會議亦未於法定期
    限內選定遺產管理人，聲請人以其為被繼承人之債權人，為
    進行債權追償，以利害關係人身分，依上開規定聲請選任被
    繼承人甲○○之遺產管理人，洵屬合法有據。
四、茲審酌選任遺產管理人，法院有裁量權，應依職權選任適當
    之人為遺產管理人，如經選任確定，即有擔任遺產管理人之
    義務；又選任遺產管理人須考慮其適切性，應以熟悉相關法
    律程序，並對遺產之管理能為公平處理者為優先選任。據此
    ，有鑑於具備律師身分之人，不但具有法律規定之相關專業
    知識，行止亦受律師法之規範，倘無其他不適任原因，應為
    適任人選，而郭清寶律師（事務所地址：高雄市○○○路三
    九六號十一樓之三）係向高雄律師公會登記願意擔任遺產管
    理人之人員，此亦有該公會登錄律師願意擔任遺產管理人名
    單一份在卷可按，應認能勝任遺產管理人職務，爰選任郭清
    寶律師擔任本件被繼承人甲○○之遺產管理人，負責處理有
    關被繼承人之遺產遺債事宜。
五、依非訟事件法第一百五十七條，裁定如主文。
中　　華　　民　　國　　96　　年　　1 　　月　　22　　日
                  家事法庭法　官　程克琳
上為正本係照原本作成。
如對本裁定抗告須於裁定送達後10日內向本院提出抗告狀。
中　　華　　民　　國　　96　　年　　1 　　月　　22　　日
                          書記官　洪敏芳
